臺灣桃園地方法院小額民事判決
110年度壢小字第1698號
原      告  戴慧芳  
被      告  翁梅貴  
訴訟代理人  鍾佩洳  
上列當事人間請求損害賠償事件，原告提起刑事附帶民事訴訟，
經本院刑事庭於民國110年6月18日以109年度壢簡附民字第257號
裁定移送前來，本院於民國110年12月27日言詞辯論終結，判決
如下：
    主    文
一、被告應給付原告新臺幣（下同）2萬元，及自民國110年1月1
    8日起至清償日止，按週年利率5%計算之利息。
二、原告其餘之訴駁回。
三、本判決原告勝訴部分得假執行。
　　理由要領
一、按民事訴訟法第436條之8第1項規定：「關於請求給付金錢
    或其他代替物或有價證券之訴訟，其標的金額或價額在新台
    幣十萬元以下者，適用本章所定之小額程序。」同法第436
    條之18規定：「判決書得僅記載主文，就當事人有爭執事項
    ，於必要時得加記理由要領。」
二、原告主張
　　被告於109年7月26日13時許，在桃園市中壢區華勛街234巷
    口，以臺語「臭賤」、「瘋女人」、「瘋狗亂亂吠」、「有
    病要去給醫生看」等語辱罵原告而妨害原告之名譽，致原告
    受有精神上損害10萬元。爰依民法侵權行為之規定，提起本
    件訴訟等語。並聲明：被告應給付原告10萬元，及自起訴狀
    繕本送達翌日起至清償日止，按週年利率5%計算之利息。
三、被告答辯
　　希望此事到此告一段落等語。並聲明：原告之訴駁回。
四、是依上開說明，以下僅就原告得請求賠償之金額若干？記載
    理由要領如下：
（一）按民法第184條第1項前段規定：「因故意或過失，不法侵
      害他人之權利者，負損害賠償責任。」同法第195條第1項
      前段規定：「不法侵害他人之身體、健康、名譽、自由、
      信用、隱私、貞操，或不法侵害其他人格法益而情節重大
      者，被害人雖非財產上之損害，亦得請求賠償相當之金額
      。」次按人格權遭遇侵害，受有精神上之痛苦，而請求慰
      藉金之賠償，其核給之標準，須斟酌雙方之身份、資力與
      加害程度及其他各種情形核定相當之數額。且所謂「相當
      」，應以實際加害情形是否重大及被害人之身份、地位與
      加害人之經濟情況等關係定之（最高法院86年度台上字第
      3537號判決意旨參照）。
（二）本院斟酌被告侮辱原告之地點、內容、原告因此精神上之
      痛苦程度，及兩造之資力（見本院卷第20至23頁）等一切
      情狀，認原告請求被告賠償精神慰撫金10萬元，尚屬過高
      ，應核減為2萬元，始為適當。
五、綜上所述，原告依侵權行為之法律關係，請求被告給付2萬
    元，及自110年1月18日（見附民卷第7頁）起至清償日止，
    按週年利率5%計算之利息，為有理由，應予准許。逾此部分
    之請求則屬無據，應予駁回。
六、本件原告勝訴部分係依民事訴訟法第436條之8適用小額訴訟
    程序所為之判決，應就被告敗訴部分，依同法第436條之20
    規定，依職權宣告假執行。
七、本件事證已臻明確，兩造其餘主張陳述及所提之證據，經審
    酌均與本院前揭判斷無影響，毋庸一一論述，附此敘明。
八、末按由刑事庭移送民事庭之附帶民事訴訟案件，免納裁判費
    ，刑事訴訟法第504 條第2 項定有明文。據此，原告提起本
    件訴訟，依法無需繳納裁判費，另綜觀卷內資料，兩造復無
    其他訴訟費用之支出，爰無庸宣告兩造各應負擔訴訟費用之
    金額，併此敘明。
中　　華　　民　　國　　111 　年　　1 　　月　　21　　日
　　　　　　　　　　　　　中壢簡易庭法　官 周仕弘
以上為正本係照原本作成。
如不服本判決，應於送達後20日內，向本院提出上訴狀並表明上
訴理由，如於本判決宣示後送達前提起上訴者，應於判決送達後
20日內補提上訴理由書（須附繕本）。
中　　華　　民　　國　　111 　年　　1 　　月　　21　　日
　　　　　　　　　　　　　　　　　　書記官 巫嘉芸
附錄：
一、民事訴訟法第436條之24第2項：
　　對於小額程序之第一審裁判上訴或抗告，非以其違背法令為
    理由，不得為之。
二、民事訴訟法第436條之25：
　　上訴狀內應記載上訴理由，表明下列各款事項：
(一)原判決所違背之法令及其具體內容。
(二)依訴訟資料可認為原判決有違背法令之具體事實。